【裁判字號】    91,訴,462
【裁判日期】    920829
【裁判案由】    損害賠償
【裁判全文】
臺灣高雄地方法院民事判決  九十一年度訴字第四六二號
    原      告  甲○○
    被      告  乙○○○
右被告因詐欺案件徑原告提起刑事附帶民事訴訟損害賠償，由本院刑事庭移送前來，
本院判決如左：
    主      文
被告應給付原告新臺幣壹佰壹拾肆萬元，及自民國九十年九月十五日起至清償日止，
按週年利率百分之五計算之利息。
訴訟費用由被告負擔。
本判決得假執行。
    事實及理由
一、本件原告起訴主張：被告乙○○○於民國七十三年五月間與原告及訴外人劉雲金
    等人共同向訴外人楊啟智購買坐落於高雄縣美濃鎮○○段第三三０八地號農地，
    因限於農地不得分割及非自耕農不得登記之限制，且當時僅被告具有自耕農身分
    ，故原告等三人均將應有部分信託登記予被告名下，而被告係為原告等人處理事
    務之人，竟基於意圖為自己不法利益之概括犯意，於八十三年七月六日，未經其
    他三位共有人之同意，將系爭土地之應有部分全部，設定新臺幣（下同）八百四
    十萬元之抵押權予高雄縣美濃鎮農會，並貸款七百萬元自行花用，而為違背其任
    務之行為，致生損害於原告等三人之系爭土地所有權。被告復於八十七年七月九
    日，佯為抵償訴外人劉羅鳳英之八十萬元債權，而委由他人將系爭土地虛偽移轉
    所有權登記予劉羅鳳英，致生損害於原告對系爭土地之所有權。而原告本欲以總
    價一百一十四萬元將系爭土地之應有部分售予他人，惟系爭土地現因被告積欠美
    濃鎮農會款項而進入強制執行程序，致原告受有前開金額之損失，為此依民法侵
    權行為之法律關係，請求被告賠償前開損失等語。並聲明求為判決：如主文所示
    。
二、被告於言詞辯論期日對本件訴訟標的為認諾。
三、按當事人於言詞辯論時為訴訟標的之捨棄或認諾者，應本於其捨棄或認諾為該當
    事人敗訴之判決，民事訴訟法第三百八十四條定有明文。本件被告於言詞辯論期
    日既對本件訴訟標的為認諾，自應依上開法條規定，為被告敗訴之判決，從而原
    告之訴為有理由。
四、本件判決既係依被告之認諾而為，依民事訴訟法第三百八十九條第一項第一款，
    應依職權宣告假執行。
五、據上論結，本件原告之訴為有理由，依民事訴訟法第三百八十四條、第七十八條
    、第三百八十九條第一項第一款，判決如主文。
中      華      民      國    九十二    年      八      月    二十九    日
                              臺灣高雄地方法院民事第五庭
~B審判長法官  陳嘉惠
~B法      官  鍾素鳳
~B法      官  紀凱峰
右為正本係照原本作成。
如不服本判決，應於送達後廿日內，向本院提出上訴狀並表明上訴理由，如於本
判決宣示後送達前提起上訴者，應於判決送達後十日內補提上訴理由書（須附繕本）。
中      華      民      國    九十二    年      八      月    二十九    日
~B法院書記官  馮欽鳳


司法院資訊處製作；財團法人民間司法改革基金會備份。
